臺灣臺南地方法院民事判決
110年度婚字第244號
原      告  甲○○  

訴訟代理人  裘佩恩律師
            蘇泓達律師
            莊佳蓉律師
被      告  乙○○  


上列當事人間請求離婚事件，經本院於民國111年1月4日言詞辯
論終結，判決如下：
    主      文
准原告與被告離婚。
訴訟費用由被告負擔。
    事實及理由
一、原告起訴主張略以：兩造結婚已數十年，並育有2名成年子
    女，被告於民國100年3月間未經原告同意，逕行出售原告所
    購買但登記在被告名下之不動產，出售後卻沒有給原告任何
    價金，雙方發生爭吵後被告因此離家，兩造迄今未同居以達
    十年以上，已構成民法第1052條第2項難以維持婚姻之重大
    事由，為此請求判決兩造離婚等語。
二、被告答辯略以：雙方自100年3月分居後均無互動，原告住在
    被告房子，但管理費及電費都沒有繳納，被告希望原告離開
    ，且屋內破壞的物品亦要回復原狀，也希望原告要給被告補
    償等語。
三、得心證之理由：
（一）原告主張被告為其配偶，雙方婚姻關係目前存續中等情，
      有戶籍謄本在卷可考，此部分事實堪予認定。
（二）按婚姻以夫妻之共同生活為目的，夫妻應以誠摯相愛為基
      礎，相互尊重、忍讓與諒解，共同建立和諧美滿幸福之家
      庭，非有足以破壞共同生活或難以維持婚姻之重大事由，
      夫妻之一方固不得任意訴請離婚；惟若夫妻之誠摯相愛基
      礎動搖，彼此難以容忍、諒解，無從繼續保持共同生活之
      圓滿、安全及幸福，而生婚姻之破綻，夫妻之一方即非不
      得依民法第1052條第2項規定請求離婚。又按74年6月3日
      修正公布之民法第1052條增列第2項規定：有前項以外之
      重大事由，難以維持婚姻者，夫妻之一方得請求離婚。但
      其事由應由夫妻之一方負責者，僅他方得請求離婚。其但
      書部分參照修正理由說明，係為求公允始增設該但書之規
      定。故難以維持婚姻之重大事由，夫妻雙方均須負責時，
      應比較衡量雙方之有責程度，僅責任較輕之一方，得向責
      任較重之他方請求離婚，如雙方之有責程度相同，則雙方
      均得請求離婚，始符公平。又婚姻以夫妻終生之共同生活
      為目的，凡對家庭生活之美滿幸福，有所妨礙，足以破壞
      共同生活之重大事由，難以維持婚姻者，夫妻之一方即得
      依民法第1052條第2項規定訴請離婚。至婚姻是否難以維
      持，應斟酌破壞夫妻共同生活之具體情事，是否客觀上達
      於動搖夫妻之共同生活，而喪失維持婚姻之意欲為斷。經
      查：
　　⒈本件原告主張兩造自100年間分居迄今已超過十年一節，為
      被告所不爭執，稽之雙方於上開分居期間除各自獨立生活
      且互不往來外，且亦缺乏良好互動或積極有效之對談與溝
      通，導致心結與怨懟愈益增深，原告因此不想繼續維繫雙
      方婚姻關係，而向法院提起離婚之訴，而被告亦無挽回婚
      姻之意願，自調解後迄法院審理期間，僅不斷指責原告之
      不是，並表示希望原告能給被告金錢補償。本院審酌雙方
      於原告提起離婚後並未緩和彼此間之緊張氣氛，仍逕相指
      責、埋怨他方之過錯，足見兩造婚姻已不具互信、互愛、
      互諒之基礎，彼此間之夫妻情愛已喪失殆盡，嚴重妨礙家
      庭生活之美滿幸福，可證兩造除主觀上無共同生活之意願
      外，且客觀上亦難以維持幸福圓滿之婚姻生活，觀其情形
      ，任何人倘處於同一地位時，均難期待繼續維繫婚姻及家
      庭生活之和諧。是原告主張兩造之婚姻有難以維持婚姻之
      重大事由，自屬有據，應為可取。
    ⒉本院考量原告提起本件離婚訴訟堅持與被告離婚，以及上
      開被告無積極維繫婚姻之態度，堪認兩造對於造成前揭難
      以維持婚姻之事由均有責任，且雙方責任相當。故本件原
      告依民法第1052條第2項規定訴請離婚，於法並無不合，
      應予准許。
四、本件事實已臻明確，兩造其餘攻擊防禦及證據調查，均與本
    案之判斷不生影響，自勿庸一一審酌論列，併此敘明。
五、結論：本件原告之訴為有理由，依民事訴訟法第78條，判決
    如主文。
中　　華　　民　　國　　111 　年　　1 　　月　  18　　日
                      家事法庭　法  官  楊佳祥
以上正本係照原本作成。
如對本判決上訴，須於收受判決正本送達後20日內向本院提出上
訴狀，並繳納上訴費用及附具繕本；如委任律師提起上訴者，應
一併繳納上訴審裁判費。
中　　華　　民　　國　　111 　年　　1 　　月　  18　　日
                                書記官  許哲萍